【裁判字號】    99,消債更,16
【裁判日期】    990430
【裁判案由】    聲請更生
【裁判全文】
臺灣基隆地方法院民事裁定            99年度消債更字第16號
聲  請  人
即  債務人  丙○○
代  理  人  葉鞠萱律師
上列當事人聲請消費者債務清理更生事件，本院裁定如下：
    主  文
債務人丙○○自中華民國九十九年四月三十日十二時起開始更生
程序。
命司法事務官進行本件更生程序。
    理  由
一、按法院開始更生程序之裁定，應載明其年、月、日、時，並
    即時發生效力，消費者債務清理條例（下稱本條例）第45條
    第1項定有明文。次按法院裁定開始更生或清算程序後，得
    命司法事務官進行更生或清算程序，必要時得選任律師、會
    計師或其他適當之自然人或法人一人為監督人或管理人，本
    條例第16條第1項亦有明文。
二、本件聲請人主張：伊有不能清償債務之情事，雖於本條例施
    行後，以書面向最大債權金融機構甲○台灣商業銀行股份有
    限公司（更名前為美商甲○銀行股份有限公司，下稱甲○台
    灣商業銀行）請求共同協商債務清償方案，惟協商不成立；
    且聲請人無擔保或無優先權之債務總額未逾新臺幣（下同）
    1,200萬元，復未經法院裁定開始清算程序或宣告破產，爰
    請求准予裁定開始更生程序等語。
三、經查，本件聲請人並非從事營業活動之人，名下僅有1991年
    份之汽車一部，而積欠債務總額為892,936元，未逾1,200萬
    元；又前已以書面向最大債權金融機構甲○台灣商業銀行進
    行前置協商而不成立等情，有聲請人提出之財產及收入狀況
    說明書、全國財產稅總歸戶財產查詢資料清單、債權人清冊
    暨債權總金額表及前置協商不成立通知書等在卷可稽，堪信
    屬實。
四、次查，本件聲請人與甲○台灣商業銀行進行協商程序時，該
    行固提出分180期、0利率，每月償還 6,500元之還款方案，
    惟聲請人仍有一筆債務已移轉予富邦資產管理公司而未能加
    入共同協商，且該筆債務金額高達202,135元，而聲請人每
    月收入約為34,911元（計算式：837,876÷24＝34,911，元
    以下四捨五入），除供自身生活必要費用外，尚須扶養2名
    未成年子女，且配偶乙○○目前無業，亦無法分擔扶養費用
    ，則以聲請人每月收入34,911元，扣除每月所需必要生活費
    用9,829元及扶養2名未成年子女之扶養費用19,658元，僅餘
    5,424元（計算式：34,911－9,829－19,658＝5,424元），
    尚不足以負擔甲○台灣商業銀行所提每月償還6,500元之還
    款方案，遑論聲請人尚有一筆金額高達202,135元之債務未
    加入共同協商，堪認聲請人確有不能清償債務之情事。
五、綜上所述，本件聲請人僅係一般消費者，並未從事營業，且
    其有不能清償債務之情事，而所負無擔保及無優先權債務並
    未逾1,200 萬元，前雖曾以書面向最大債權金融機構請求共
    同協商債務清償方案，惟協商不成立，復未經法院裁定開始
    清算程序或宣告破產，亦查無聲請人有本條例第6條第3項、
    第8條或第46條各款所定駁回更生聲請之事由存在，則本件
    聲請人聲請更生，應屬有據，應予准許。
六、依消費者債務清理條例第45條第1項、第16條第1項規定，裁
    定如主文。
中    華    民    國    99    年    4    月    30    日
                  民事庭法  官  林玉珮
以上正本係照原本作成。
本裁定不得抗告。
本裁定已於99年4月30日12時公告。
中    華    民    國    99    年    4    月    30    日
                        書記官  洪福基

司法院資訊處製作；財團法人民間司法改革基金會備份。
